【裁判字號】    89,自,92
【裁判日期】    891229
【裁判案由】    詐欺
【裁判全文】
臺灣桃園地方法院刑事判決                            八十九年度自字第九二號
    自  訴  人  庚○○
    被      告  己○○
                丙○○
                壬○○○
                季曉清  年籍及.
                甲○○
                戊○○
                辛○○
                乙○○
                丁○○
右列被告等因詐欺案件，經自訴人提起自訴，本院判決如左：
        主  文
本件自訴不受理。
        理  由
一、自訴意旨如附件自訴狀影本所載。
二、被告陳茂松、丙○○、壬○○○顧問有限公司負責人、季曉清部分：
（一）按自訴狀，應記載左列事項：一、被告之姓名、性別、年齡、籍貫、職業、住
      所或居所，或其他足資辨別之特徵，刑事訴訟法第三百二十條第二項第一款定
      有明文。此乃起訴程式之所必備，如有欠缺經命補正而不予補正者，即屬起訴
      程序有未備，自應認為欠缺起訴條件，最高法院二十七年滬上字第一０七號判
      例可參。又起訴程序違背規定者，得不經言詞辯論，諭知不受理判決，刑事訴
      訟法第三百零三條第一款、第三百零七條分別定有明文，而此規定依同法第三
      百四十三條規定，於自訴程序亦準用之。
（二）本件自訴人庚○○自訴被告陳茂松、丙○○、季曉清部分，於自訴狀內，並未
      記載被告陳茂松、丙○○、季曉清之年齡、籍貫或身分證號碼等足資辨別被告
      芬等事項，且所表明被告陳茂松之住所地為桃園縣桃園市○○○街一六八號三
      樓，或由桃園律師公會轉交，惟郵寄並無上開桃園縣桃園市○○○街一六八號
      三樓住址，有退件公文封可佐，且桃園律師公會並無陳茂松之入會律師，有該
      公會八十九年五月三十日桃律公字第二一五號函一紙附卷可按；另表明被告丙○○住址由嘉義律師公會轉交，惟經本院函詢結果，嘉義市、縣均無會計師公
      會組織，有嘉義市政府八十九年六月二日八九府社行字第三九一二五號函及嘉
      義縣政府八十九年六月二日八九府社行字第六四一九五號函各一紙在卷可參；
      再自訴狀載明被告季曉清之住所地為台南市○○○路五十六號三樓，經查址，
      該轄區並無此門牌號，有台南市中區戶政事務所八十九年六月五日南市中戶治
      字第二四一七號函在卷可按；又經本院函詢經濟部中部辦公室結果，並無壬○○○顧問有限公司登記資料，有經濟部中部辦公室八十九年六月九日經八九中
      辦三管字第八九三四三號函一紙附卷可憑，是依自訴人自訴狀所載，無法確認
      自訴人起訴被告陳茂松、丙○○、壬○○○顧問有限公司負責人、季曉清究為
      何人，經本院於八十九年七月四日調查時當庭命自訴人於十日內補正被告被告
      陳茂松、丙○○、壬○○○顧問有限公司負責人、季曉清確實年籍及住所地，
      自訴人迄今未補正，有卷內筆錄可證，是自訴人對被告陳茂松、丙○○、壬○○○顧問有限公司負責人、季曉清之自訴即有程式未備之欠缺情形，依前開說
      明，爰不經言詞辯論，就被告陳茂松、丙○○、壬○○○顧問有限公司負責人
      、季曉清部分逕行諭知不受理之判決。
三、被告甲○○部分：
（一）按同一案件經檢察官依第二百二十八條規定開始偵查者，不得再行自訴，刑事
      訴訟法第三百二十三條前段定有明文。又不得提起自訴而提起者，應諭知不受
    理判決，依同法第三百四十三條準用第三百零七條規定，得不經言詞辯論為之
      。
（二）查被告甲○○因涉嫌參與刮刮樂詐騙集團（包括自訴人所訴新世界國際投資信
      託財團），經台灣台中地方法院檢察署檢察官指揮台中縣警察局偵辦，於八十
      九年四月二十八日十一時十分許，在台中市○○區○○里○○街二一０號十樓
      之一逮捕被告甲○○，旋即解送台灣台中地方法院檢察署以八十九年度偵字第
      一一二五七號偵查，有台中縣警察局八十九年八月十九日中縣警刑五字第一０
      二三七號函暨所附刑事案件移送書、解送人犯報告書、拘票、搜索扣押證明筆
      錄、警訊筆錄等附卷可稽。本件既經檢察官開始偵查在先，揆之上開規定，自
      訴人就被告甲○○部分即不得再行自訴，爰不經言詞辯論，就被告甲○○部分
      逕行諭知不受理之判決。
四、被告戊○○、辛○○、乙○○、丁○○部分：
（一）按同一案件繫屬於有管轄權之數法院者，由繫屬在先之法院審判之，刑事訴訟
      法第八條前段定有明文。對於依第八條規定不得為審判之案件，法院應諭知不
      受理之判決；不受理之判決，得不經言詞辯論為之，刑事訴訟法三百零三條第
      七款、第三百零七條分別規定甚明。且此關於公訴之規定，於自訴程序準用之
      ，同法第三百四十三條亦規定甚明。
（二）查本件被告戊○○、辛○○、乙○○、丁○○涉嫌以「香港米蘭國際珠寶集團
      」為名，組成刮刮樂詐騙集團，涉嫌詐欺、偽造文書等罪，業經台灣雲林地方
      法院檢察署提起公訴（八十八年度偵字第一九二六號、第二一０三號、第二五
      ０四號），經台灣雲林地方法院於八十八年十二月十六日以八十八年度訴字第
      一八一號以常業詐欺罪判處罪刑，復經台灣高等法院台南分院於八十九年四月
      十二日以八十九年度上訴字第三０六號駁回上訴，現上訴最高法院審理中，有
      上開刑事判決二件及台灣台南高分院八十九年八月二十二日八九南分院敬刑賓
      字第一三八九七號函一紙在卷可考。本件自訴被告戊○○、辛○○、乙○○、
      丁○○共組刮刮樂詐騙集團涉嫌詐欺罪行，形式上觀之與前案屬常業犯實質上
      一罪關係，屬同一案件。自訴人於八十九年五月二十日提起本件自訴，為就同
      一案件，重行起訴，揆諸首揭法條及判例意旨，爰不經言詞辯論，就被告戊○○、辛○○、乙○○、丁○○部分逕行諭知不受理之判決。
據上論斷，應依刑事訴訟法第三百零三條第一款、第三款、第三百二十三條前段、第
三百四十三條、第三百零七條，裁定如主文。
中      華      民      國    八十九    年     十二     月    二十九    日
                                臺灣桃園地方法院刑事第一庭
                                    法  官  熊  祥  雲
右正本證明與原本無異。
如不服本判決，應於判決送達後十日內向本院提出上訴狀( 應附繕本 )，上訴於
臺灣高等法院。
                                    書記官  沈  秀  珍
中       華      民      國     九十     年      一     月      三      日


司法院資訊處製作；財團法人民間司法改革基金會備份。
